【裁判字號】    95,訴,1539
【裁判日期】    951122
【裁判案由】    毒品危害防制條例
【裁判全文】
臺灣臺中地方法院刑事判決              95年度訴字第1539號
公  訴  人  臺灣臺中地方法院檢察署檢察官
被      告  甲○○
                    （另案於臺灣臺中監獄臺中分監執行中）
上列被告因違反毒品危害防制條例案件，經檢察官提起公訴（95
年度毒偵字第1669號）及移送併辦（95年度毒偵字第3269、4148
、4655號），本院合議庭裁定由受命法官獨任行簡式審判程序，
判決如下：
    主  文
甲○○施用第一級毒品，累犯，處有期徒刑拾壹月，扣案之海洛
因壹包（淨重零點壹壹公克，空包裝重零點貳零公克）沒收銷燬
之，注射針筒參支均沒收。
    犯罪事實
一、甲○○曾有違反肅清煙毒條例之前案紀錄，又曾因施用毒品
    案件，經觀察、勒戒、強制戒治、停止戒治付保護管束期滿
    等程序後，由臺灣臺中地方法院檢察署檢察官以民國89年度
    戒毒偵字第47號為不起訴處分確定，惟其復因竊盜、搶奪、
    施用第一級毒品罪等案，經本院、最高法院及本院分別以91
    年度訴字第2474號、92年度台上字第1781號及92年度訴字第
    397號判決判處有期徒刑5月、8月及7月確定，經依本院92年
    度聲字第2024號裁定合併定應執行刑為有期徒刑1年7月確定
    後，入監執行，於94年 1月14日縮刑期滿執行完畢出監。詎
    其猶不知悔改，復於受前開有期徒刑之執行完畢後 5年內，
    基於反覆施用第一級毒品海洛因之犯意，自94年 6月初某日
    起至95年8月25日晚上8時許為警查獲前回溯3或4日內之某時
    ，在臺中縣豐原市○○○路 115號舊居處、臺中縣豐原市○
    ○路○段267巷24弄2之1號友人住處及臺中縣豐原市○○街37
    巷23弄 9號居處等不特定地點，以將少許海洛因加水稀釋後
    置於注射針筒內再施打於手臂血管之方式，及約每 2天即施
    用 1次之頻率，施用第一級毒品海洛因多次。嗣分別於：(一)
    94年6月29日晚上7時30分許，為警持本院核發之搜索票，在
    臺中縣豐原市○○路○段267巷24弄2之1號甲○○友人住處執
    行搜索時，查獲毒品（為甲○○之友人許秋萍持有），將亦
    在場涉有施用毒品犯嫌之甲○○帶返警局採集尿液送驗而查
    獲；(二)95年6月20日下午5時30分許，因員警據報前往臺中縣
    豐原市○○街 173號前查得毒品（為甲○○之友人盧昱安所
    持有），將在場涉有施用毒品犯嫌之甲○○帶返警局採集尿
    液送驗而查獲；(三)95年8月22日下午3時20分許，為警持本院
    核發之搜索票，在其臺中縣豐原市○○街37巷23弄 9號之居
    處，扣得第一級毒品海洛因 1包（淨重0.11公克、空包裝重
    0.20公克）及其與劉世杰、張昆閩 3人共有用以施用第一級
    毒品海洛因之注射針筒 3支而查獲；(四)95年8月25日晚上8時
    許，因員警於同日下午 5時許至其臺中縣豐原市○○街37巷
    23弄9號居處訪查時，查得沾有血跡之注射針筒1支（未扣於
    本案，不知何人持有），經在其居處守候，其於晚上 8時許
    自外返回，同意至警局接受採尿送驗而查獲。
二、案經臺中縣警察局豐原分局及臺中縣警察局分別報告或移送
    臺灣臺中地方法院檢察署檢察官偵查起訴及移送併辦，本院
    改由受命法官獨任行簡式審判程序。
    理  由
一、認定犯罪事實及量刑審酌之依據：
  (一)被告甲○○之自白。
  (二)本院94年度聲搜字第2463號搜索票影本、臺中縣警察局豐原
    分局合作派出所94年 6月29日搜索扣押筆錄、員警職務報告
    書、委託鑑驗尿液代號與真實姓名對照表各 1份、詮昕科技
    股份有限公司濫用藥物尿液檢驗報告影本 1份、被告左手臂
    上遺有施用毒品針孔痕跡之相片 1張（以上均附於豐警刑字
    第0940029852號卷中）。
  (三)臺中縣警察局豐原分局95年 6月20日委託鑑驗尿液代號與真
    實姓名對照表 1份、中山醫學大學附設醫院檢驗科藥物檢測
    中心尿液檢驗報告影本 1份（均附於豐警偵字第0950029978
    號卷內）。
  (四)本院95年度聲搜字第3164號搜索票影本、臺中縣警察局95年
    8月22日搜索扣押筆錄、扣押物品目錄表各1份、查獲現場暨
    扣案物品相片 8張、臺中縣警察局少年警察隊偵辦毒品案件
    真實姓名年籍對照表 1份（均附於中縣警少字第0950013052
    號卷中）、中山醫學大學附設醫院檢驗科藥物檢測中心尿液
    檢驗報告1份（附於95年度毒偵字第4148號卷第16頁）。
  (五)臺中縣警察局豐原分局95年 8月25日毒品案件受檢驗人尿液
    代號與真實姓名對照表 1份、中山醫學大學附設醫院檢驗科
    藥物檢測中心尿液檢驗報告1份（均附於豐警偵字第0950005
    590號卷內）。
  (六)扣案之第一級毒品海洛因1包（淨重0.11公克，空包裝重0.2
    0公克）、注射針筒3支。
  (七)法務部調查局鑑定通知書影本1份（附於本院卷第117頁）。
  (八)臺灣高等法院被告前案紀錄表（被告前案、累犯及素行之認
    定）。
二、按施用毒品成癮者，其施用毒品之行為每常具有反覆實施之
    特性，是其施用之行為與毒品危害防制條例第10條第 1項施
    用第一毒品罪之構成要件，於法律評價上，應認屬「集合犯
    」，即行為人數次之施用毒品行為，應僅論以一罪。而依被
    告甲○○前即有施用毒品之前案紀錄，雖經觀察、勒戒、強
    制戒治與刑之執行，猶未能戒除毒癮，復再犯本罪，且其施
    用毒品之行為持續長達 1年餘、次數亦相當密集等情狀，其
    為施用毒品成癮者，要無疑義，而其各次之施用第一級毒品
    行為，既係基於同一反覆施用之犯意下所為，自應僅論以一
    罪。
三、審酌被告甲○○前案、累犯及素行之情形、施用毒品持續之
    期間與頻率、犯後已能坦承犯行，惟於94年 6月29日第一次
    經查獲後，復又施用毒品不輟等一切情狀，予以量處如主文
    所示之刑（公訴人雖對於被告求處1年6月之有期徒刑，惟本
    院審酌施用毒品罪之本質，究在戕害行為人自身之健康，且
    被告之遲未能定罪與執行，其間實務上法律見解之爭議亦非
    無因等情狀，認公訴人之求刑，仍嫌過重）。
四、適用之法條：刑事訴訟法第273條之1第1項、第299條第 1項
    前段、第310條之2、第454條第1項，毒品危害防制條例第10
    條第1項、第18條第1項前段，刑法第11條、第47條第 1項、
    第38條第1項第2款。
本案經檢察官乙○○到庭執行職務。
中    華    民    國    95    年    11    月    22    日
                  臺灣臺中地方法院刑事第六庭
                          法  官  鄧  敏  雄
上正本證明與原本無異
如不服本判決，應於送達後10日內向本院提出上訴狀（須附繕本
），上訴於臺灣高等法院臺中分院。
                          書記官  黃  士  益
中    華    民    國    95    年    12    月    13    日
附錄本案論罪科刑法條全文：
毒品危害防制條例第10條第1項
施用第一級毒品者，處6月以上5年以下有期徒刑。


司法院資訊處製作；財團法人民間司法改革基金會備份。
